臺灣臺北地方法院刑事判決
110年度易字第802號
公  訴  人  臺灣臺北地方檢察署檢察官
被      告  羅敬強


上列被告因毀棄損壞案件，經檢察官提起公訴（110年度偵字第2
4314號），本院判決如下：
    主  文
羅敬強犯毀損他人物品罪，處罰金新臺幣陸仟元，如易服勞役，
以新臺幣壹仟元折算壹日。
    事  實
一、羅敬強因不滿鄰居吳玉鳳擺放花盆問題而與之結怨，竟基於
    損壞他人物品之犯意，於民國110年6月19日16時16分許，在
　　臺北市○○區○○街00巷0號處，以雨傘勾住吳玉鳳所有之將附
    有菜籃的推車至其身旁，再持鐵鎚連續敲打該推車車體之方
    式，致車身部分彎曲、菜籃與該車體脫離，而使該推車失去
    原本外觀、型態及推運物品之效用，足生損害於吳玉鳳。經
    警獲報到場處理，始悉上情。
二、案經吳玉鳳訴由臺北市政府警察局文山第二分局報告臺灣臺
    北地方檢察署檢察官偵查起訴。
    理  由
壹、程序方面
　　本案所引用被告羅敬強及以外之人於審判外之供述，因檢察
    官及被告對該等證據之證據能力並未爭執，復未於言詞辯論
    終結前聲明異議，本院審酌證據作成時之情況，並無不宜作
    為證據之情事，依刑事訴訟法第159條之5第2項規定，自得
    作為證據。又本案引用其餘非供述證據，無非法取得之情形
    ，依刑事訴訟法第158條之4之反面解釋，應認有證據能力。
 貳、實體部分
一、訊據被告於本院審理中對上開事實均坦承不諱（見本院110
    年度易字第802號卷，下稱本院易字卷，第50頁），核與告
    訴人吳玉鳳於警詢中及本院準備程序中之指訴相符（見臺灣
    臺北地方檢察署110年度偵字第24314號卷，下稱偵卷，第17
    頁至第19頁；本院110年度審易字第1833號卷，下稱本院審
    易卷，第29頁至第33頁；本院易字卷第25頁至第29頁），並
    有外放之監視器檔案光碟、卷附之畫面截圖（見偵卷第23頁
    至第25頁）等件可稽，堪認被告於本院審理中出於任意性之
    自白與事實相符，可以採信。從而，本案事證明確，被告上
    開毀損犯行堪以認定，應依法論科。
二、按刑法第354條之毀損罪，以使所毀損之物，失其全部或一
    部之效用為構成要件。所謂「毀棄」即毀壞滅棄，而使物之
    本體永久且全部喪失其效用及價值者；稱「損壞」即損傷破
    壞，改變物之本體而減損其一部效用或價值者；稱「致令不
    堪用」係指除毀棄損壞物之本體外，以其他不損及原物形式
    之方法，使物之一部或全部喪失其效用者而言，此有最高法
    院47年台非字第34號判例意旨可資參照。準此，被告以手持
    鐵鎚連續敲打該推車車體之方式，致車體部分彎曲、其上菜
    籃與該車體脫離，使該推車失去原本外觀、型態及推運物品
    之效用，已達到損壞他人物品之程度，甚為明確，核被告所
    為，係犯刑法第354條之損壞他人物品罪。爰以審酌被告以
    上開方式侵害告訴人之財產法益，所為實屬不該，兼衡以被
    告之素行、犯後態度、犯罪動機、目的，暨其自稱大學畢業
    學歷之智識程度、現無收入，端賴先前存款為生，須扶養同
    住之母親之家庭生活狀況、因被告拒絕告訴人就上開財物受
    損而提出之金錢賠償請求，堅持以自認之回復原狀或替代賠
    償等方式，彌補告訴人之損失，而無法使法院於本案促成兩
    造和解，終使告訴人所受損失無法獲得任何填補等一切情狀
    ，量處如主文所示之刑，併諭知易服勞役之折算標準。
據上論斷，應依刑事訴訟法第284條之1、第299條第1項前段，刑
法第354條、第42條第3項，刑法施行法第1條之1第1項，判決如
主文。
本案經檢察官王貞元提起公訴，檢察官李山明到庭執行職務
中    華    民    國   111    年    3     月   30     日
                  刑事第六庭  法  官  黃傅偉
以上正本證明與原本無異。
如不服本判決應於收受送達後20日內向本院提出上訴書狀，並應
敘述具體理由；其未敘述上訴理由者，應於上訴期間屆滿後20日
內向本院補提理由書（均須按他造當事人之人數附繕本）「切勿
逕送上級法院」。告訴人或被害人如對於本判決不服者，應具備
理由請求檢察官上訴，其上訴期間之計算係以檢察官收受判決正
本之日期為準。
                              書記官  林怡雯
中    華    民    國   111    年    3    月    30     日
附錄本案論罪科刑法條全文：
附錄本案所犯法條全文
中華民國刑法第354條
毀棄、損壞前二條以外之他人之物或致令不堪用，足以生損害於
公眾或他
人者，處二年以下有期徒刑、拘役或一萬五千元以下罰金。